【裁判字號】    90,易,1048
【裁判日期】    900425
【裁判案由】    竊盜
【裁判全文】
臺灣高雄地方法院刑事判決                          九十年度易字第一四八號
    公  訴  人  臺灣高雄地方法院檢察署檢察官
    被      告  甲○○
右列被告因竊盜案件，經檢察官提起公訴（八十九年度偵字第一七六六一號），本院
判決如左：
    主  文
甲○○攜帶兇器，損壞門扇，損壞及踰越安全設備竊盜，處有期徒刑壹年貳月。
扣案之螺絲起子、板手各壹支及手套壹雙均沒收。
    事  實
一、甲○○曾有強盜、多次竊盜等犯罪紀錄，詎不知悔改，竟意圖為自已不法所有，
    於民國八十九年八月六日下午一時二十分許，攜帶其所有之手套一雙及客觀上具
    危險性可資為兇器之螺絲起子、板手各一支，至高雄縣鳥松鄉○○村○○路九十
    三巷四號丙○○之住處旁之防火巷，爬上該處二樓陽台，破壞三樓之鋁門喇叭鎖
    後，進入三樓，再至二樓房間竊取丙○○所有如附表所示之金錢及物品得逞後，
    將該處一樓之廚房鋁門窗卸下，放在廚房裡，並撬開損壞鐵窗，踰越窗戶將如附
    表中之旅行袋一個（內有硬幣新台幣一萬三千三百五十七元）、毛筆兩盒（六支
    ）、點唱家卡拉０Ｋ一台、喇叭二個、吸塵器一支、經典健康枕一個、皮帶一條
    、存錢筒一個（內有新台幣一萬八千零四十五元）搬出放在防火巷，再踰越窗入
    進入廚房，欲再搬走喇叭二個等物時，遭華美村村長乙○○○經村民通報前往查
    看而發現，當乙○○○表明村長身份時，甲○○立刻自廚房窗戶爬出戶外，從防
    火巷逃逸。乙○○○見狀立即報警，嗣於同日下午二時四十分許在華美村中山西
    路華美村集會所後方山坡地緝獲甲○○，經警帶回派出所後，在甲○○口袋中搜
    出紙鈔共新台幣一萬三千四百五十元、金牌三面（共重二．九錢）、戒指六對（
    共重五錢）、手鍊七條（共重十．一錢）、項鍊二條（共重六．五八錢）、Ｋ金
    戒指一只。並在現場扣得甲○○所有供竊盜用之螺絲起子、板手各一支及手套一
    雙。
二、案經高雄縣警察局仁武分局報請台灣高雄地方法院檢察署檢察官偵查起訴。
    理  由
一、訊據被告甲○○固不諱言為警查獲後在其口袋中經警搜出紙鈔共新台幣一萬三千
    四百五十元、金牌三面（共二．九錢）、戒指六對（共五錢）、手鍊七條（共十
    ．一錢）、項鍊二條（共六．五八錢）、Ｋ金戒指一只之事實，惟矢口否認右揭
    竊盜犯行。經查，被告如何於右揭時地竊取被害人丙○○所有如附表所示之財物
    等情，業經證人乙○○○於警訊及本院審理時證述略以：八十九年八月六日下午
    一時二十分許，村民通知伊華美村中山路九三巷四號之窗戶遭撬開，燈光亮著，
    乃前往查看，至該處後，被告突然從該屋廚房窗戶口站起來，身邊有二個喇叭等
    物準備搬走，伊乃問被告在做什麼，被告以凶狠口氣問伊是何人，當伊告知是村
    長，被告隨自窗戶爬出逃逸，並掉落一支螺絲起子，伊即報警，並發現被告已將
    旅行袋、存錢筒、四聲道音響、吸塵器等物搬至防火巷等語綦詳；復經證人丙○○於本院審理時證稱：伊於警訊時原以為被告係撬開破壞窗戶鐵窗，自窗戶爬入
    竊盜，嗣伊從派出所返家，發現廚房之鋁門窗被卸下放在廚房裡面，進入三樓之
    鋁門喇叭鎖有刮狠，始發現被告係自防火巷，爬上二樓陽台，破壞鋁門之喇叭鎖
    後，進入三樓，再至二樓房間竊取伊所有如附件所示之物品等語在卷。此外，並
    有照片十張、贓物領結一紙附卷可稽，及扣案之之螺絲起子、板手各一支及手套
    一雙可資佐證。且被告為警查獲後，在派出所時自被告口袋搜出丙○○所有遭竊
    之紙鈔共新台幣一萬三千四百五十元、金牌三面（共重二．九錢）、戒指六對（
    共重五錢）、手鍊七條（共重十．一錢）、項鍊二條（共重六．五八錢）、Ｋ金
    戒指一只，此為被告所自承，並載明於警訊筆錄，益證被告確於上述時間、地點
    、手段竊取被害人丙○○所有如附表所示之財物，甚為灼然。被告空言否認，要
    屬畏罪卸責之詞，不足採信。罪證明確，被告犯行堪以認定。
二、按螺絲起子及板手客觀上具有危險性，持為行竊工具，足以對人之身體、生命、
    安全構成威脅，自屬兇器，又門上喇叭鎖係構成門之一部分，鐵窗係屬安全設備
    ，被告持螺絲起子，損壞門上之喇叭鎖，及損壞鐵窗，踰越窗戶竊取財物，核其
    所為係犯刑法第三百二十一條第一項第二款、第三款之罪。公訴意旨認被告係犯
    同法條第一項第三款之罪，尚有未合。再被竊取如附表所示之財物得逞，並將部
    分財物搬至防火巷，應已至犯罪既遂之程度。公訴意旨認被告係犯同法條第二項
    、第一項第二款之罪，容有未洽，起訴法條應予變更。爰審酌被告曾有事實欄所
    示之犯罪紀錄，有本院被告院內索引卡紀錄表、台灣高等法院被告全國前案紀錄
    表在卷可考，素行不良，不知悔改，竟於光天化日之下攜帶兇器損壞門扇及安全
    設備並諭越窗戶闖空門竊取被害人財物，危害社會治安頗巨，且犯後空言否認，
    圖卸刑責，態度欠佳等一切情狀，量處如主文所示之刑，以資懲儆。扣案之螺絲
    起子、板手各一支及手套一雙係被告所有供犯本件竊盜罪所用之物，應依刑法第
    三十八條第一項第二款之規定併予宣告沒收。
據上論斷，應依刑事訴訟法第二百九十九條第一項前段、第三百條，刑法第三百二十
一條第一項第二款、第三款、第三十八條第一項第二款，判決如主文。
中      華      民      國      九十      年      四      月    二十五  日
                                  臺灣高雄地方法院刑事庭
                                      法  官    郭錦茂
右正本證明與原本無異。
如不服本判決，應於判決送達後十日內，向本院提出上訴狀。
                                      書記官    賴佳慧
中    華    民    國      九十      年      四      月      二十六      日
附錄本判決論罪科刑法條：
刑法第三百二十一條：
  犯竊盜罪而有左列情形之一者，處六月以上五年以下有期徒刑：
  一、於夜間侵入住宅或有人居住之建築物、船艦，或隱匿其內而犯之者。
  二、毀越門扇、牆垣或其他安全設備而犯之者。
  三、攜帶兇器而犯之者。
  四、結夥三人以上而犯之者。
  五、乘火災、水災或其他災害之際而犯之者。
  六、在車站或埠頭而犯之者。
  前項之未遂罰之。
附表：
  一、紙幣：新台幣一萬三千四百五十元。
  二、硬幣：新台幣三萬一千四百零二元（其中一萬三千三百五十七元裝於一個旅行
      袋、一萬八千零四十五元裝於一個存錢筒）。
  三、毛筆六支。
  四、山水牌音響組合。
  五、點唱家卡拉ＯＫ一台及喇叭四個。
  六、吸塵器一支。
  七、搖控器二支。
  八、麥克風二支。
  九、經典健康枕一個。
  十、皮帶一條。
  十一、金牌三面（共重二點九二錢）。
  十二、黃金戒指六對（共重五錢）。
  十三、黃金手鍊七條（共重十點一錢）。
  十四、黃金項鍊二條（共重六點八五錢）。
  十五、Ｋ金戒指一只。


司法院資訊處製作；財團法人民間司法改革基金會備份。
